【裁判字號】    94,簡上,62
【裁判日期】    950524
【裁判案由】    違反保護令罪
【裁判全文】
臺灣宜蘭地方法院刑事判決              94年度簡上字第62號
    上  訴  人  臺灣宜蘭地方法院檢察署檢察官
    被      告  林登峰
上列上訴人因被告違反家庭暴力防治法案件，不服本院宜蘭簡易
庭於中華民國94年8月31日所為94年度宜簡字第237號第一審簡易
判決（聲請簡易判決處刑案號：94年度偵字第2130號）提起上訴
，及併案審理（94年度偵字第2706、3321號、95年偵字第 687號
），本院管轄之第二審合議庭判決如下：
    主  文
原判決撤銷。
林登峰連續違反法院依家庭暴力防治法第十三條所為禁止實施家
庭暴力行為之裁定，累犯，處有期徒刑肆月，如易科罰金，以參
佰元折算壹日。
    事  實
一、林登峰（曾因動產擔保交易法案件，經本院以九十三年度羅
    簡字第一號判處有期徒刑二月確定，並於九十三年四月七日
    易科罰金執行完畢）與甲○○為夫妻，屬家庭暴力防治法第
    三條第一款之家庭成員關係，而林登峰經本院於九十四年五
    月二十五日依家庭暴力防治法之規定核發九十四年度家護字
    第一二四號民事通常保護令，令其不得對甲○○實施身體及
    精神上不法侵害之行為，亦不得直接或間接對甲○○為騷擾
    行為，保護令有效期間為一年，詎林登峰於九十四年六月十
    日下午二時十分許經警員告知前開保護令內容後，竟基於違
    反上開保護令之概括犯意，連續於前揭保護令有效期間內為
    下列行為，而違反該民事保護令：
（一）自九十四年六月十六日晚間十二時起至同年月十八日晚間
      十二時許止，在宜蘭縣員山鄉○○路二十九之八號其住處
      ，於酒後對甲○○咆哮：「不要怪我無情無義，我也會殺
      人」，並詛咒甲○○娘家死光光，並辱罵甲○○：「去給
      外面的男人幹」等語，以此方法對甲○○實施精神上不法
      侵害之暴力行為。
（二）於九十四年九月六日晚間十一時三分許，酒後在其前揭住
      處對甲○○辱罵：「幹你娘、去給外面的男人幹」等語，
      以此方法對甲○○實施精神上不法侵害之暴力行為。
（三）於九十四年十一月二十三日晚間九時二十分許，酒後在其
      前揭住處對甲○○辱罵：「幹你娘、去給外面的男人幹」
      等語，以此方法對甲○○實施精神上不法侵害之暴力行為
      。
（四）於九十五年一月二十二日凌晨零時許，酒後返回其前揭住
      處，為叫醒已入睡之甲○○，竟持續拍打甲○○睡覺之床
      鋪，並以三字經穢語辱罵甲○○，以此方法對甲○○實施
      精神上不法侵害及騷擾之暴力行為。
二、案經甲○○訴由宜蘭縣警察局宜蘭分局報告臺灣宜蘭地方法
    院檢察署檢察官偵查聲請簡易判決處刑，及併案審理。
    理  由
一、上揭事實，業據被告於本院審理時供承不諱，核與告訴人甲
    ○○指訴、證人林煜晉、林宛君證述情節相符，並有本院上
    開通常保護令及宜蘭縣警察局宜蘭分局保護令執行紀錄表各
    一紙在卷可稽。事證明確，被告犯行堪予認定。
二、核被告犯罪事實一（一）至（四）之所為，係違反家庭暴力
    防治法第五十條第一款之違反保護令罪。被告先後多次犯行
    ，時間緊接，罪名及犯罪構成要件相同，顯係出於概括之犯
    意為之，應依連續犯之規定論以家庭暴力防治法第五十條第
    一款之違反保護令一罪，並加重其刑。公訴人移送併辦之犯
    罪事實一（二）至（四）事實，與公訴人聲請簡易判決處刑
    書內所載之犯罪事實間，具有連續犯之裁判上一罪關係，為
    起訴效力所及，本院自應併予審理之。原審據以論罪科刑，
    固非無見，惟被告所為犯罪事實一（二）至（四）之事實，
    與前開判決之部分為裁判上一罪之關係，且經公訴人移送併
    辦，原審未及審酌此裁判上一罪之犯罪事實，即有未洽，上
    訴人上訴意旨為有理由，應由本院將原判決予以撤銷改判。
    又被告前有事實欄所指之犯罪科刑及執行情形，有臺灣高等
    法院被告全國前案紀錄表在卷可查，其於有期徒刑執行完畢
    五年內，再犯有期徒刑以上之本罪，為累犯，應依法加重其
    刑，並依法遞加重之。爰審酌被告犯罪動機、目的、手段、
    所生危害，及犯罪後尚能坦承犯行態度良好等一切情狀，量
    處如主文所示之刑，並諭知易科罰金之折算標準。
據上論斷，應依刑事訴訟法第四百五十五條之一第三項、第三百
六十九條第一項，家庭暴力防治法第五十條第一款，刑法第十一
條前段、第五十六條、第四十七條、第四十一條第一項前段，罰
金罰鍰提高標準條例第二條，判決如主文。
本案經檢察官賴慶祥到庭執行職務
中    華    民    國    95    年    5     月    24    日
                  刑事第三庭審判長法  官  黃永勝
                                  法  官  陳嘉年
                                  法  官  林楨森
以上正本證明與原本無異。
本件不得上訴。
                                  書記官  謝佩欣
中    華    民    國    95    年    5     月    25    日
附錄本案論罪科刑法條全文：
家庭暴力防治法第50條第1款
違反法院依第 13 條、第 15 條所為之下列裁定者，為本法所稱
之違反保護令罪，處 3年以下有期徒刑、拘役或科或併科新台幣
10萬元以下罰金︰
一禁止實施家庭暴力行為。


司法院資訊處製作；財團法人民間司法改革基金會備份。
